高雄高等行政法院簡易判決　　　　　　　　　　　　　九十年度簡字第三九八０號
　　原　　　告　勞工保險局
　　代　表　人　甲○○　局長
　　訴訟代理人　丙○○　律師
　　複代理人　　洪千琪　律師
　　被　　　告　乙○○
右當事人間因返還公法上不當得利事件，原告提起行政訴訟。本院判決如左：
    主  文
被告應給付原告新台幣壹萬參仟玖佰貳拾元，及自民國九十年十二月六日起至清償日
止，按週年利率百分之五計算之利息。
訴訟費用由被告負擔。
　　事實及理由
一、緣本件被告為勞工保險被保險人，任職於順崧實業股份有限公司（下稱順崧公司
    ），被告於民國（下同）八十八年一月十六日工作中不慎壓傷左上肢，而依勞工
    保險條例第三十四條第一項之規定，向原告請領自八十八年一月十九日起至八十
    九年十二月十九日止之職業傷病給付，原告共計發給被告一百八十二日即五二、
    七八０元。惟嗣經原告查知，被告於八十九年十一月二日即已在順崧公司恢復工
    作，認被告請領八十九年十一月二日至八十九年十二月十九日間之職業傷病給付
    ，即與勞工保險條例第三十四條第一項規定之要件不合，而受有不當得利。被告
    於保險事故發生當月起前六個月之平均日投保薪資為五八０元，故被告共計獲有
    四十八日即一三、九二０元之不當得利，致原告受有損害，經原告發函催告被告
    返還前開不當得利，被告迄未返還，原告乃提起本件訴訟。
二、原告起訴主張略以：被告於八十八年一月十六日工作中不慎壓傷左上肢，而依勞
    工保險條例之規定向原告請領八十八年一月十九日至八十九年十二月十九日間之
    傷病給付。嗣經原告查知，被告於八十九年十一月二日即已在順崧公司恢復工作
    ，則被告申領八十九年十一月二日至八十九年十二月十九日間之職業傷病給付，
    即受有不當得利等語。被告則未提出書狀作任何聲明及陳述。
三、按「被保險人因執行職務而致傷害或職業病不能工作，以致未能取得原有薪資，
    正在治療中者，自不能工作之第四日起，發給職業傷害補償費或職業病補償費。
    」「職業傷害補償費及職業病補償費，均按被保險人平均月投保薪資百分之七十
    發給，每半個月給付一次；如經過一年尚未痊癒者，其職業傷害或職業病補償費
    減為平均月投保薪資之半數，但以一年為限。」，勞工保險條例第三十四條第一
    項及第三十六條分別定有明文。
四、經查，本件被告為勞工保險被保險人，任職於順崧公司，其於八十八年一月十六
    日工作中不慎壓傷左上肢，而依勞工保險條例第三十四條第一項之規定向原告請
    領自八十八年一月十九日起至八十九年十二月十九日止之傷病給付，原告共計發
    給被告一百八十二日即五二、七八０元。嗣經原告查知，被告於八十九年十一月
    二日即已在順崧公司恢復工作等事實，業據原告陳述甚明，並提出勞工保險給付
    申請書兼給付收據、九十年三月七日順崧公司所出具之說明書及被告九十年三月
    十九日九十保給字第一００六０一九號函影本各乙份附卷可稽，被告經合法通知
    ，未提出其他有力證據供本院參酌，堪認原告之上揭主張為真實。
五、按勞工保險條例制定之目的，係為保障勞工生活，促進社會安全，勞工保險條例
    第一條定有明文。再者，勞工保險係屬於強制性保險，祇要符合同法第六條所定
    之投保資格情形者，皆應參加該保險，故該法具公法性質，因該法律關係所生之
    爭執即屬公法事件。另依順崧公司所出具之說明書觀之，足認被告已於八十九年
    十一月二日在順崧公司恢復工作，顯與勞工保險條例第三十四條第一項規定請領
    發給職業傷害補償費所須具備之「因執行職務而致傷害不能工作」要件不符，則
    被告向原告所請領自八十九年十一月二日起，迄同年十二月十九日止之傷病給付
    一三、九二０元部分，即屬因無法律上之原因而受利益，致他人受損害，而構成
    公法上之不當得利，至屬明確。
六、綜上所述，原告依據公法上不當得利之法律關係，提起一般給付之訴，請求被告
    返還一三、九二０元，及自起訴狀繕本送達被告翌日即九十年十二月六日起至清
    償日止，按週年利率百分之五計算之利息，即有理由，應予准許，並不經言詞辯
    論為之。
據上論結，本件原告之訴為有理由，爰依行政訴訟法第二百三十三條第一項、第二百
三十六條、第一百九十五條第一項前段、第九十八條第三項前段，判決如主文。
中　　　華　　　民　　　國    九十一　　年　  　三　　　月　　二十六　　日
                              高雄高等行政法院第二庭
     　   　　　　　　　　　　      　    法      官  林勇奮
右為正本係照原本作成。
如不服本判決，應於送達後二十日內，向本院提出上訴狀並表明上訴理由，如於本判
決宣示後送達前提起上訴者，應於判決送達後二十日內補提上訴理由書（須按他造當
事人人數附繕本）。提起上訴應預繳送達用雙掛號郵票七份（每份三十四元）。
中　　　華　　　民　　　國    九十一　　年　  　三　　　月　　二十六　　日
                                           法院書記官  黃玉幸
附註：
行政訴訟法第二百三十五條（第一項、第二項）：
對於適用簡易程序之裁判提起上訴或抗告，須經最高行政法院之許可。
前項許可，以訴訟事件所涉及之法律見解具有原則性者為限。
